臺灣臺北地方法院刑事判決　　　　　　　96年度訴字第1525號
公　訴　人　臺灣臺北地方法院檢察署檢察官
被　　　告　乙○○
　　　　　　　　　　（另案於臺灣臺北監獄臺北分監執行中）
上列被告因違反毒品危害防制條例案件，經檢察官提起公訴（96
年度毒偵字第2529號），本院就被告被訴施用第二級毒品部分，
判決如下：
    主  文
本件公訴不受理。
    理  由
一、公訴意旨略以：被告乙○○基於施用第二級毒品安非他命之
    犯意，於民國96年8 月10日晚間10時25分許為警查獲採尿前
    回溯96小時內之某時，在不詳處所，施用第二級毒品安非他
    命。嗣於96年8 月10日晚間10時25分許，在臺北市萬華區○
    ○○路與西園路口為警查獲，因認被告涉犯毒品危害防制條
    例第10條第2 項之施用第二級毒品罪嫌（被告被訴施用第一
    級毒品部分另行審結）。
二、按同一案件繫屬於有管轄權之數法院者，由繫屬在先之法院
    審判之，繫屬在後之法院既不得為審判，應諭知不受理之判
    決，並得不經言詞辯論為之，刑事訴訟法第8 條、第303 條
    第7 款、第307 條分別定有明文。此項訴訟法上所謂一事不
    再理之原則，關於實質上一罪或裁判上一罪，均有其適用（
    最高法院60年臺非字第77號判例可資參照）。又所稱同一案
    件包括事實上及法律上同一案件，係指所訴彼此兩案為同一
    被告，其被訴之犯罪事實亦屬同一者而言。
三、訊據被告辯稱曾於96年8 月9 日施用第二級毒品安非他命為
    警於該日查獲，經釋放後即未再予施用等語。經查：
（一）被告因於96年8 月9 日下午6 時40分許為警採尿前回溯96
      小時內之某時，在不詳處所，施用第二級毒品安非他命，
      其後於同日下午6 時40分，為臺北市政府警察局大同分局
      查獲，由臺灣板橋地方法院檢察官以96年度毒偵字第7102
      號認被告涉犯刑法第10條第2 項施用第二級毒品罪嫌偵查
      起訴，而於96年10月5 日繫屬於臺灣板橋地院，現經該院
      以96年度訴字第3465號審理中，此有上述96年度毒偵字第
      7102號起訴書及臺灣高等法院被告前案紀錄表在卷可考。
（二）按安非他命施用後於尿液中可檢出之時間，一般為服用後
      1 至4 天，此有行政院衛生署管制藥品管理局92年3 月10
      日管檢字第0920001459號函可參。而被告本案係於96年8
      月10日晚上10時25分為萬華分局查獲驗尿，詎伊供稱僅於
      96年8月9日施用1次第二級毒品安非他命未逾4日，是以本
      案被告驗尿報告結果雖呈安非他命陽性反應，尚不足以證
      明被告自96年8月9日採尿後至隔日即96年8月10日第2次為
      警查獲採尿期間，曾另行施用第二級毒品安非他命，是以
      被告所辯伊於96年8月9日施用第二級毒品安非他命後，未
      曾再度施用第二級毒品安非他命而遭警2次驗尿等情，應
      堪採信，則本案公訴人起訴被告於96年8月10日晚間10時
      25 分為警查獲採尿前96小時內某時施用第二級毒品安非
      他命之犯行，顯係與前述臺灣板橋地方法院95年度訴字第
      3465 號案被告於96年8月9日為警查獲施用第二級毒品安
      非他命之犯行，為同一案件。
（三）本案經臺灣臺北地方法院檢察署檢察官於96年9 月26日提
      起公訴後，直至96年10月16日始繫屬本院，有起訴書、本
      院卷附臺灣臺北地方法院檢察署96年10月16日甲○盛信96
      毒偵2529字第09841 號函及其上蓋用之本院送審收文案戳
      記1 枚足憑，堪認本案繫屬在後。參諸前開規定及說明，
      爰不經言詞辯論，逕為不受理之判決。
據上論斷，應依刑事訴訟法第303 條第7 款、第307 條，判決如
主文。
中　　華　　民　　國　　96　　年　　12　　月　　11　　日
　　　　　　　　　刑事第三庭  審判長法  官  沈君玲
                                    法  官  詹慶堂
                                    法　官　胡宗淦
以上正本證明與原本無異。
如不服本判決，應於判決送達後10日內，向本院提出上訴狀。
　　　　　　　　　　　　　　　　    書記官　張耀鴻
中　　華　　民　　國　　96　　年　　12　　月　　12　　日
